【裁判字號】    88,上易,3171
【裁判日期】    890114
【裁判案由】    毀棄損壞
【裁判全文】
臺灣高等法院臺中分院刑事判決              八十八年度上易字第三一七一號
    上  訴  人
    即  被  告  丙○○
右上訴人因毀棄損壞案件，不服台灣苗栗地方法院八十八年度易字第四一○號中華民
國八十八年八月十六日第一審判決（起訴案號：台灣苗栗地方法院檢察署八十八年度
偵字第二七○三號），提起上訴，本院判決如左：
    主      文
原判決撤銷。
本件公訴不受理。
    理      由
一、公訴意旨略以：被告丙○○與乙○○（起訴書誤載為陳淑燕）有債權債務關係，
    於民國八十七年九月二十九日（起訴書誤載為二十七日）經臺灣苗栗地方法院查
    封其所有之車號ＬＹ－○八六一號自小客貨車（起訴書載為小貨車）後，知其將
    受強制執行，竟意圖損害乙○○之債權，在其苗栗縣苗栗市玉清里二十鄰翠玉三
    十一號住處附近，將前揭自小客貨車開走隱匿，經乙○○訴請偵辦，因認被告涉
    犯刑法第三百五十六條損害債權罪嫌。
二、按刑法第三百五十六條之損害債權罪須告訴乃論，同法第三百五十七條定有明文
    。又犯罪之被害人得為告訴；告訴或請求乃論之罪，未經告訴、請求或其告訴、
    請求經撤回或已逾告訴期間者，應諭知不受理之判決。刑事訴訟法第二百三十二
    條、第三百零三條第三款亦有明文規定。而所謂未經告訴，乃包括未經合法告訴
    者在內。
三、本件公訴意旨所指乙○○於八十七年九月二十九日引導臺灣苗栗地方法院強制執
    行人員前往上訴人即被告丙○○位於苗栗縣苗栗市玉清里二十鄰翠玉三十一號住
    處查封債務人丙○○所有ＬＹ－○八六一號自小客貨車，該強制執行案件之債權
    人為得亨建設有限公司（以下簡稱得亨公司），乙○○並非前述強制執行案件之
    債權人等情，有臺灣苗栗地方法院八十七年度執字第三○七二號給付買賣價金民
    事執行卷在卷可稽。嗣乙○○於八十八年一月八日具狀向臺灣苗栗地方法院檢察
    署提出被告損害債權告訴，於其告訴狀及其後檢察官訊問時，亦一再表明丙○○
    於債權人得亨公司聲請強制執行並查封上述自小客貨車後予以開走隱匿，乃訴請
    偵辦之旨，此亦有乙○○以個人名義提出告訴之告訴狀及檢察官之訊問筆錄在卷
    可查（見臺灣苗栗地方法院檢察署八十八年度他字第四○號卷－經檢察官簽分後
    分案為同署八十八年度偵字第二七○三號），足認公訴人起訴被告所損害者為得
    亨公司之債權，則該項犯罪之被害人自為得亨公司，而非乙○○。是乙○○既非
    本件犯罪之被害人，於公訴意旨所指犯罪事實發生後亦未經被害人得亨公司委任
    代行告訴，其逕以自己名義提出告訴，自不合法，揆諸上開說明，即應依法為不
    受理之判決。原審未予詳查，予以實體判決，即有違誤，被告上訴意旨，據此指
    摘原判決不當，為有理由，爰將原判決撤銷，並為不受理之諭知。
據上論斷，應依刑事訴訟法第三百六十九條第一項前段、第三百六十四條、第三百零
三條第三款，判決如主文。
本案經檢察官甲○○到庭執行職務。
中      華      民      國    八十九     年      一       月    十四    日
                                  臺灣高等法院臺中分院刑事第四庭
                                        審判長法  官  沈  佛  家
                                              法  官  王  德  麟
                                              法  官  胡  國  棟
右正本證明與原本無異。
不得上訴。
                                              書記官  吳  麗  慧
中      華      民      國    八十九     年      一       月     十七   日
                                                                        Ｈ


司法院資訊處製作；財團法人民間司法改革基金會備份。
